最高法院刑事判決　　　　　　一○○年度台上字第六五八九號
上　訴　人　陳韋宏
選任辯護人　李明諭律師
　　　　　　陳逸華律師
上列上訴人因公共危險等罪案件，不服台灣高等法院中華民國九
十九年八月二十四日第二審判決（九十九年度交上訴字第七八號
，起訴案號：台灣台北地方法院檢察署九十八年度調偵緝字第八
八號），提起上訴，本院判決如下：
    主  文
上訴駁回。
    理  由
一、肇事逃逸部分：
按刑事訴訟法第三百七十七條規定：上訴於第三審法院，非以判
決違背法令為理由，不得為之；是提起第三審上訴，應以原判決
違背法令為理由，係屬法定要件。如果上訴理由書狀並未依據卷
內訴訟資料，具體指摘原判決不適用何種法則或如何適用不當，
或所指摘原判決違法情事，顯與法律規定得為第三審上訴理由之
違法情形，不相適合時，均應認其上訴為不合法律上之程式，予
以駁回。上訴人陳韋宏上訴意旨略稱：（一）上訴人並未於民國
九十七年六月二十一日凌晨二時四十分，駕駛自用小客車在台北
市○○區○○路與南京東路交岔路口肇事後逃逸，原判決僅憑告
訴人盧方豪及證人李惠明之證詞認定上訴人有肇事逃逸犯行，有
違經驗法則。（二）上訴人於原審之選任辯護人聲請將扣案左飾
條，送請內政部警政署刑事警察局（下稱刑事警察局）鑑定掉落
之原因，此係本案肇事原因最直接、密切關係之證據，乃原審未
經合法調查，即遽為上訴人不利之認定，顯有調查職責未盡及判
決理由不備之違法等語。
惟查：證據之取捨及判斷，屬事實審法院之職權，苟其所為之判
斷，無違經驗法則及論理法則，即不能指為違法。原判決依憑證
人盧方豪（即告訴人）、李惠明（在場目擊證人即義交）之證述
，馬偕紀念醫院（台北院區）診斷證明書、道路交通事故現場圖
、台北市政府警察局中山分局交通分隊道路交通事故補充資料表
、道路交通事故調查報告表、疑似道路交通事故肇事逃逸追查表
、交通事故現場照片、報案電話之通話語音紀錄光碟、勘驗筆錄
、車籍查詢資料、台北市交通義勇警察大隊協助交通路況查報工
作紀錄表等證據調查之結果，綜合研判，認定上訴人確有於九十
七年六月二十一日凌晨二時四十分，駕駛車牌號碼8298－ML號之
自用小客車在台北市○○區○○路北往南方向行駛，行至與南京
東路交岔路口時，違規左轉至南京東路，疏未注意車前狀況，其
車頭左前保險桿處撞及對向由盧方豪所騎乘，沿松江路南往北方
向行駛，車牌號碼為668－CUY號之重機車左後車身，致盧方豪人
車倒地受傷（過失傷害罪部分其上訴不合法，另從程序上駁回，
容後另述）。上訴人肇事後，竟未停車施以必要之救護即駕車逃
逸之犯行。並敘明上訴人事後所稱於肇事時間未駕駛系爭車輛行
經肇事地點，否認肇事逃逸云云，如何不足採信；而證人李惠明
嗣於交通事故談話中所稱肇逃車輛車號為「8958－ML」號，乃事
後記憶錯誤所致，應以李惠明於接近案發時間通報警察機關之肇
事車輛車號之陳述為正確可採。所為證據之取捨及判斷，核無不
合。又所謂依法應於審判期日調查之證據，係指與待證事實有重
要關係，在客觀上顯有調查必要性之證據而言，故其範圍並非漫
無限制，必其證據與判斷待證事實之有無，具有關連性，得據以
推翻原判決所確認之事實，而為不同之認定，始足當之。若所證
明之事項已臻明瞭，自欠缺其調查之必要性。上訴意旨所稱原審
未將扣案左飾條，送請刑事警察局鑑定掉落之原因。然原判決依
憑證人盧方豪、湯進和（即馳驛車行修車技師）、郭金丁（即誠
隆汽車濱江廠維修員）及誠隆汽車濱江廠維修車歷等證據資料，
已足認定盧方豪於現場拾得之肇事車輛進氣通風飾板碎片，確屬
上訴人駕駛之車輛所有，亦與肇事車輛於案發後之損壞情形相符
，則上訴人駕駛之車輛即為本件肇事車輛之事證已臻明確，原審
縱未將扣案左飾條，送請刑事警察局鑑定掉落之原因，亦無調查
未盡及理由欠備之違法。上訴意旨對於原判決此部分究竟如何違
背法令，並非依據卷內資料為具體指摘，徒憑己見，就原審採證
認事職權之適法行使及原判決已明白論斷之事項，重為事實上之
爭辯，俱非適法之第三審上訴理由。綜上，應認上訴人此部分之
上訴為違背法律上之程式，予以駁回。
二、過失傷害罪部分：
按刑事訴訟法第三百七十六條所列各罪之案件，經第二審判決者
，不得上訴於第三審法院，法有明文。本件上訴人被訴涉犯刑法
第二百八十四條第一項前段過失傷害罪嫌部分，核屬刑事訴訟法
第三百七十六條第一款所定不得上訴第三審之案件，既經第二審
判決維持第一審該部分諭知上訴人科刑之判決，駁回其在第二審
上訴，自不得上訴於第三審法院，上訴人對第二審判決提起上訴
，未聲明係對其一部為之，應認係對其全部提起上訴，此部分上
訴為法所不許，應予駁回。
據上論結，應依刑事訴訟法第三百九十五條前段，判決如主文。
中    華    民    國  一○○  年   十一   月  二十四  日
                      最高法院刑事第十一庭
                          審判長法官  黃  正  興  
                                法官  許  錦  印  
                                法官  林  瑞  斌  
                                法官  陳  春  秋  
                                法官  謝  靜  恒  
本件正本證明與原本無異
                                      書  記  官  
中    華    民    國  一○○  年   十一   月  二十八  日
                                                      v